---
title: "BiomaRt Demo"
author: "Marc-André Legault"
date: "September 19, 2014"
output: pdf_document
---

# Créer une connexion vers la BD

```{r}
library("biomaRt")
ensembl = useMart("ensembl")

# On peut ensuite voir les jeux de données
# On utilise head pour afficher seulement quelques entrées.
datasets = listDatasets(ensembl)
head(datasets)

# On peut remarquer que le dataset #31 est l'humain:
datasets[31,]

# Choisissons donc ce dataset.
ensembl = useDataset("hsapiens_gene_ensembl", mart=ensembl)
# Alternativement, nous aurions pu le faire dès le début.
# ensembl = useMart("ensembl",dataset="hsapiens_gene_ensembl")

class(ensembl)

```

Maintenant, nous avons un objet R de type "Mart" qui nous permet de rechercher dans la base de donnée sélectionnée. Pour ce faire, nous utiliserons:

- Attribute: Les champs que nous voulons sélectionner. Comme dans un `SELECT` en SQL.
- Filter: Un champ sur lequel nous voulons établir une contrainte. Comme un `WHERE` en SQL.
- Values: Les valeurs correspondant aux _filters_.

```{r}

attributes = listAttributes(ensembl)
# Affichons certains attributs.
head(attributes, n=10)

# Nous pouvons effectuer des requêtes avec la fonction getBM.
chromYGenes <- getBM(
  attributes=c("ensembl_gene_id", "external_gene_id", "chromosome_name", 
               "start_position", "end_position"),
  filters=c("chromosome_name"),
  values=c("Y"),
  mart=ensembl
)
head(chromYGenes)

# Vous ferez la même chose avec la liste de SNPs fournis. 
# Essayez d'aller chercher les scores SIFT et PolyPhen pour ces variants.

```
